【裁判字號】    92,婚,357
【裁判日期】    920528
【裁判案由】    離婚
【裁判全文】
臺灣高雄地方法院民事判決                          九十二年度婚字第三五七號
    原      告  甲○○
    被      告  乙○○
                        居高雄.
右當事人間請求離婚事件，本院判決如左：
    主      文
准原告與被告離婚。
訴訟費用由被告負擔。
    事      實
甲、原告方面：
一、聲明：求為判決如主文所示。
二、陳述：兩造於民國八十四年二月二十六日結婚，婚後本約定同住在高雄市左營區
    ○○○路一二二號住處，後來因為原告作生意關係，原告於八十八年九月間就搬
    回高雄縣美濃鎮○○路一０四號住處，被告有時候也會去那裡同住，後於八十九
    年一、二月間在上開高雄縣美濃鎮○○路一０四號住處，兩造在爭執孩子由何人
    照顧，但因孩子從小就由原告父母親在帶，所以不同意讓被告帶走小孩，然被告
    竟出手推原告之父、母親，致原告父、母親跌倒受傷，且被告回家時候亦不煮飯
    給原告父、母親吃，也常跟原告父、母親吵架，也會罵原告父、母親，後被告從
    八十九年二、三月間起就無故離家出走，也不返家同住，為此，爰依民法第一千
    零五十二條第一項第四款夫妻之一方對他方之直系親親屬為虐待、第五款惡意遺
    棄及第二項有重大事由難以維持婚姻之規定，請求擇一為離婚判決等語。
三、證據：提出戶籍謄本二份為證，並聲請訊問證人古恭信、古曾春香。
乙、被告方面：
一、聲明：同意與原告離婚。
二、陳述：被告確從八十九年二、三月間離家跟原告分居至今，且被告沒有辦法再與
    原告共同生活在一起，因為兩造感情已經破裂，被告同意與原告離婚。又於八十
    九年一、二月間在高雄縣美濃鎮○○路一０四號住處，被告有與原告之父母親發
    生口頭上之爭執等語。
    理      由
一、原告主張兩造於八十四年二月二十六日結婚，婚後本約定同住在高雄市左營區○
    ○○路一二二號住處，後來因為原告作生意關係，原告於八十八年九月間就搬回
    高雄縣美濃鎮○○路一０四號住處，被告有時候也會去那裡同住，後被告從八十
    九年二、三月間起就無故離家出走，也不返家同住之事實，業據原告提出戶籍謄
    本二份為證，並經證人即原告之父、母親古恭信、古曾春香均到庭證稱：「（問
    ：兩造相處情形為何？）兩造結婚後剛開始還不錯，後來就不好了，兩造本來是
    住在高雄市左營區○○○路一二二號，後來才搬到美濃鎮○○路一０四號那裡，
    被告於八十九年二、三月間就無故離家出走，至今未回，現在也沒有她的任何消
    息」等語明確（見本院九十二年四月二日言詞辯論筆錄），且被告到庭對上開事
    實亦不爭執，並稱伊沒有辦法再與原告共同生活在一起，因為兩造感情已經破裂
    ，伊同意與原告離婚等語，自堪信原告上開之主張為真實。
二、按夫妻之一方，以惡意遺棄他方在繼續狀態中者，他方得向法院請求離婚，民法
    第一千零五十二條第一項第五款定有明文。本件被告自八十九年二、三月間起即
    無故離家出走，迄未再與原告共同生活，又無不能同居之正當理由，是被告不僅
    有違背同居義務之客觀事實，且被告亦到庭表示同意與原告離婚，足見被告亦有
    拒絕同居之主觀情事，顯係惡意遺棄原告於繼續狀態中，原告依據民法第一千零
    五十二條第一項第五款規定訴請離婚，依法即無不合，應予准許。又原告依據民
    法第一千零五十二條第一項第五款規定訴請離婚，既經本院准許，則原告所請求
    之其他離婚事由，本院自無庸加以審酌，併予敘明。
三、兩造其餘攻擊防禦方法，無礙本件之勝負，自毋庸一一論述，附此敘明。
據上論結，本件原告之訴為有理由，依民事訴訟法第七十八條，判決如主文。
中        華        民        國    九十二    年      五    月  二十八  日
                                    臺灣高雄地方法院家事法庭
~B法      官  廖家陽
右為正本，係照原本作成。
如不服本判決，應於送達後廿日內，向本院提出上訴狀並表明上訴理由，如於本送達
前提起上訴者，應於判決送達後十日內補提上訴理由書（須附繕本）。
中        華        民        國    九十二    年      五    月  二十八  日
~B法院書記官  周美


司法院資訊處製作；財團法人民間司法改革基金會備份。
